【裁判字號】    99,台上,3517
【裁判日期】    990610
【裁判案由】    偽造文書
【裁判全文】
最高法院刑事判決            九十九年度台上字第三五一七號
上  訴  人  甲○○
上列上訴人因偽造文書案件，不服台灣高等法院台中分院中華民
國九十九年三月三十日第二審判決（九十八年度上訴字第二五八
四號，起訴案號：台灣台中地方法院檢察署九十七年度偵字第三
三八七號），提起上訴，本院判決如下：
    主  文
上訴駁回。
    理  由
按刑事訴訟法第三百七十七條規定，上訴於第三審法院，非以判
決違背法令為理由，不得為之。是提起第三審上訴，應以原判決
違背法令為理由，係屬法定要件。如果上訴理由書狀並未依據卷
內訴訟資料，具體指摘原判決不適用何種法則或如何適用不當，
或所指摘原判決違法情事，顯與法律規定得為第三審上訴理由之
違法情形，不相適合時，均應認其上訴為違背法律上之程式，予
以駁回。本件原判決維持第一審論處上訴人甲○○行使偽造私文
書罪刑之判決，駁回其在第二審之上訴，已詳敘認定犯罪事實之
依據及憑以認定之理由，並對上訴人所辯各節，如何不足採信，
均已依據卷內資料，詳予指駁說明，從形式上觀察，並無任何違
背法令之情形。查證據之取捨及事實之認定，屬事實審法院之職
權，茍其判斷無違經驗法則或論理法則，即不能任意指為違法。
原判決依憑上訴人之部分自白，告訴人賴羽釧、證人李雅惠之指
證，合約書、取款憑條等證據調查之結果，綜合研判，認定上訴
人受賴羽釧之委託代為操作股票，明知其持有賴羽釧所有日盛銀
行北台中分行帳戶之存摺及印鑑章，僅在確保賴羽釧不得任意提
領存款而影響資金調度，尚不得擅自領取，竟逾越授權，偽簽盜
蓋「賴羽釧」之署名、印文，製作不實之取款憑條，以偽為真，
持向銀行冒領存款，該當於行使偽造私文書之構成要件；並敘明
賴羽釧於日盛銀行辦理印鑑變更後，雖仍將新印鑑交予上訴人保
管，惟亦同時於印鑑卡上「加註簽名」，以防杜冒領，尤難認其
已授權上訴人自由提領存款，所為論斷無違經驗法則及論理法則
，亦不得指為違法。上訴意旨，置原判決之論敘於不顧，徒憑己
見，再為事實上之爭辯，並對原審採證認事之職權行使，任意指
摘，難謂已符合首揭法定上訴要件，其上訴違背法律上之程式，
應予駁回。又本件得上訴之偽造文書部分，其上訴為不合法，本
院由程序上予以駁回，對於詐欺部分自無從適用審判不可分原則
，併為實體上審判，此部分既屬刑事訴訟法第三百七十六條第四
款之案件，為不得上訴第三審之案件，其上訴為不合法，應併予
駁回。
據上論結，應依刑事訴訟法第三百九十五條前段，判決如主文。
中    華    民    國  九十九  年    六    月    十    日
                      最高法院刑事第十庭
                          審判長法官  花  滿  堂
                                法官  黃  正  興
                                法官  陳  東  誥
                                法官  林  錦  芳
                                法官  洪  昌  宏
本件正本證明與原本無異
                                      書  記  官
中    華    民    國  九十九  年    六    月   十四   日
                                                     M

司法院資訊處製作；財團法人民間司法改革基金會備份。
